---
title: "FuncionCut"
author: "Gabriel"
date: '2022-04-11'
output: html_document
---

# Funcion cut

```{r}
iris_df = iris
iris$Petal.Length -> petals
iris_df$div1 = cut(petals, breaks = 5, right = F)
iris_df$div2 = cut(petals, breaks = ceiling(sqrt(length(petals))), right = F)
iris_df$div3 = cut(petals, breaks = c(1,2,3,4,5,6,7), right = F)
iris_df$div4 = cut(petals, breaks = 5, right = F, labels = F)
iris_df$div5 = cut(petals, breaks = 5, right = F, labels = c("Peq", "Norm", "Gran", "XGran", "Gigant"))
#iris_df
```

## Calculos de frecuencias de las clases generadas

### Script 1

Funciones para tabla de frecuencia sin intervalos previos
```{r}
TablaFrecs = function(x,k,A,p){ 
  L = min(x)-p/2+A*(0:k)
  x_cut = cut(x, breaks = L, right=FALSE)
  intervals = levels(x_cut)
  mc = (L[1]+L[2])/2+A*(0:(k-1))
  Fr.abs = as.vector(table(x_cut)) 
  Fr.rel = round(Fr.abs/length(x),4) 
  Fr.cum.abs = cumsum(Fr.abs) 
  Fr.cum.rel = cumsum(Fr.rel)
  tabla = data.frame(intervals, mc, Fr.abs, Fr.cum.abs, Fr.rel, Fr.cum.rel)
  tabla
}
```

### Script 2

Funciones para tabla de frecuenca con intervalos previos
```{r}
TablaFrecs.L = function(x,L,V){
  x_cut = cut(x, breaks=L, right=FALSE, include.lowest=V)
  intervals = levels(x_cut)
  mc = (L[1:(length(L)-1)]+L[2:length(L)])/2
  Fr.abs = as.vector(table(x_cut)) 
  Fr.rel = round(Fr.abs/length(x),4)
  Fr.cum.abs = cumsum(Fr.abs)
  Fr.cum.rel = cumsum(Fr.rel)
  tabla = data.frame(intervals, mc, Fr.abs, Fr.cum.abs, Fr.rel, Fr.cum.rel)
  tabla
}
```

### Pruebas

Pruebas de script #1 Tabla de frecuencia longitud de petalos Iris
```{r}

TablaFrecs(petals, k = 6, A = 1, p = 0.1)
```

Prueba de script #2 Tabla de frecuenca longitud petalos Iris, con intervalos dados
```{r}
TablaFrecs.L(petals, L = 1:7, V = FALSE)

```

### Ejercicos notas de alumnos

```{r}
set.seed(4)
notas = sample(0:10, 100, replace = TRUE)
set.seed(NULL)

#Definimos los extremos de los intervalos
L = c(0, 5, 7, 9, 10)

#Aplicamos funcion cut
notas_cut = cut(notas, breaks = L, right = F, include.lowest = T)
notas_cut

#Definieindo marcas de clase
MC = (L[1:length(L)-1]+L[2:length(L)])/2
MC
#Ahora volvemos a redefinir el vector cut, con las etiquetas de marcas de clase
notas_cut2 = cut(notas, breaks = L, labels = c(2.5, 6, 8, 9.5), right = F, include.lowest = T)
notas_cut2

#Eligiendo etiquetas con texto
notas_cut3 = cut(notas, breaks = L, labels = c("Susp", "Aprob", "Not", "Exc"), right = F, include.lowest = T)
notas_cut3

#Aplicando tablas de frecuencia
table(notas_cut3)
prop.table(table(notas_cut3))
cumsum(table(notas_cut3))
cumsum(prop.table(table(notas_cut3)))

#Como obtener todo lo anterior aplicando la funcion hist()
notasHist = hist(notas, breaks = L, rigth = F, include.lowest = T, plot = F)
FAbs = notasHist$count
FRel = prop.table(FAbs)
FAbsCum = cumsum(FAbs)
FRelCum = cumsum(FRel)
intervalos = c("[0,5)", "[5,7)", "[7,9)","[9,10]")
calificacion = c("Susp", "Aprob", "Not", "Exc")
marcas = notasHist$mids
notas_df = data.frame(intervalos, calificacion, marcas, FAbs, FAbsCum, FRel, FRelCum)
notas_df

#Usando los scripts definidos
TablaFrecs.L(notas, L, TRUE)
#El otro script no es valido, ya que no tenemos la misma amplitud


```

