---
title: "DatosCualitativos"
author: "Gabriel"
date: '2022-03-30'
output: html_document
---

## Frecuencias absolutas, relativas y acumuladas.

```{r}
set.seed(2022)
dados = sample(1:6, 25, replace = TRUE)
table(dados)
round(prop.table(table(dados)),2)
cumsum(table(dados))
round(cumsum(prop.table(table(dados))),2)
set.seed(NULL)
```

### Armando DF

```{r}
dados.df = data.frame(Puntuacion = 1:6,
                        Fr.abs = as.vector(table(dados)),
                       Fr.rel = as.vector(prop.table(table(dados))),
                       Fr.acu = as.vector(cumsum(table(dados))),
                       Fr.racu = as.vector(cumsum(prop.table(table(dados))))
                       )
dados.df #Hacer el as.vector antes de meter al DF
```

## Medidas de centralizacion, medidas de tendencia central

### Resumen todas las observaciones en un valor

```{r}
set.seed(2022)
x = sample(1:40, 8)
n = length(x)
x
set.seed(NULL)
```


- La primera es la media aritmetica, sumar todos los numeros del vector, y dividirlo entre la cantidad de casos
  - funcion `mean()` $\bar{x} = \frac{1}{n}\sum_{i=1}^{n}x_{i}$
  
```{r}
mean(x)
sum(x)  / n
```

- Media Aritmetica ponderada, tolerar valores alos datos dependiendo de su relevancia en los estudios, se le atribuyen pesos a los conteos
  - Se define un vector de pesos, con la misma longitud que el vector a tratar, varia en base a los pesos que se le dan
  - $\bar{x}_w = \frac{\sum_{i=1}^nX_i\cdot x_i}{\sum_{i=1}^nw_i}$
  
```{r}
w = c(1,2,2,3,3,2,2,1)
sum(w*x) / sum(w)
```

- Media Geometrica, es cuando nuestos basos tiene sentido representar en forma de producto y no sumatorio
  - $\bar{x}_G = \left(\prod_{i=1}^nx_i\right)^{1/n}$

```{r}
prod(x)^(1/n)
```

- Media armonica, es util cuando tenemos numeros con relacion a alguna unidad, ejemplo la velocidad, max luz
  - $\bar{x}_A = \frac{n}{\sum_{i=1}^n\frac{1}{x_i}}$

```{r}
n/sum(1/x)
```


- Mediana, representa el valor que esta en el medio del vector ordenado de menor a mayor
  - Si n es par, la mediana es el medio de los dos datos centrales, la primera de las racu que supera el 50%
  - Si n es impar, es el medio exacto
  - funcion `median()`
- Moda, el o los valores que tienen el maximo numero de frecuencia absoluta
  - funcion `as.numeric(names(which(table(vector)==max(table(vector)))))` asnumeric ya que al ser cuantitativas, quier que me duevuelva numero
  
  

## Medidas de posicion

Son medidas que dividen a la poblacion a tratar en determinadas porciones, la mediana es el 50%

```{r}
set.seed(260798)
dados = sample(1:4, 40, replace = TRUE)
set.seed(NULL)
length(dados)
dado = sort(dados)
dados
```

Amrmando df con frecuencias abs, relativas y acumuladas.

```{r}
dados.df = data.frame(Puntuacion = 1:4,
                        Fr.abs = as.vector(table(dados)),
                       Fr.rel = as.vector(prop.table(table(dados))),
                       Fr.acu = as.vector(cumsum(table(dados))),
                       Fr.racu = as.vector(cumsum(prop.table(table(dados))))
                       )
dados.df
```

Si nos piden en este caso el $Q_{0.3}$ es el primer elemento de la lista cuya frecuenca relativa es mayor o igual a 0.3

En este caso es el 2, es el $Q_{0.3}$ y el $Q_{0.5}$, ya que supera al 0.5

Tambien, si tengo el vector ordenado, y quiero hallar $Q_{0.3}$, es el que este en el 30% de la muestra de 50

30% de 50 es 15

```{r}
dados[15]
```


### Cuantiles con nombres propios por su uso, los mas usados

- Cuartiles, $Q_{0.25}$, $Q_{0.5}$, $Q_{0.75}$, son llamados primer, segundo y tercer cuartil, el $Q_{0.5}$ es la mediana
- Deciles, son cuantiles $Q_{p}$ con $p$  multiplo de 0.1
- Percentiles, son cuantiles $Q_{p}$ con $p$ multiplo de 0.01

Funcion `quantile()`

```{r}
dados2 = sample(1:6, 15, replace = TRUE)
dados2
quantile(dados2, 0.25) #Primer cuartil
quantile(dados2, 0.8) #Octavo decil
```


## Medidas de dispersion

### Mide que tan dispersos estan los datos

Los mas importantes

- El rango o el recorrido, la diferencia entre el maximo y el minimo de las obvservaciones
- El rango intercuartilico, es la diferencia entre el tercer y el primer cuartil
- La varianza, lo que se denomina $s^2$, es la media aritmetica de las diferencias al cuadrado entre los datos $x_i$ y la media de las obvservaciones
$$s^2 = \frac{\sum_{j=1}^n(x_{j} - \bar{x})^2}{n} = \frac{\sum_{j=1}^nn_j(X_{j} - \bar{x})^2}{n} = \sum_{j=1}^kf_j(X_j-\bar{x})^2$$
- La desviacion tipica, es la raiz cuadrada de la version positva de la varianza, para volver a sus unidades originales $s = \sqrt{s^2}$
- Varianza tipica muestral pero dividido n-1, esta varianza intenta acercar la muestra a la poblacion en general $$\tilde{s}^{2} = \frac{n}{n-1}s^2 = \frac{\sum_{j=1}^n(x_1 - \bar{x})^2}{n-1}$$ 
- La desviacion tipica muestral, es la raiz cuadrada de la varianza tipica muestral $\tilde{s} = \sqrt{\tilde{s}^2}$

Propiedades de la varianza 

- $s^2\ge 0$. Esto se debe a que, por definición, es una suma de cuadrados de números reales.
- $s^2 = 0\Longrightarrow x_j-\bar{x}=0\ \forall j= 1,\dots,n$. En consecuencia, si $s^2=0$, entonces todos los datos son iguales.
- $s^2 =\frac{\sum_{j=1}^nx_j^2}{n}-\bar{x}^2$. Es decir, la varianza es la media de los cuadrados de los datos menos el cuadrado de la media aritmética de estos.
  

  
  
  
  
  
  
  