---
title: "Ejemplo Final"
author: "Gabriel"
date: '2022-03-22'
output: html_document
---

# Paso numero 1

## Primero que nada le vamos a sacar una dimension a HairEyeColor
### Juntar color de ojos y pelo sin distinguir por sexo

```{r}
male <- HairEyeColor[, , "Male"]
female <- HairEyeColor[, , "Female"]

data <- as.table(male+female) # De esta forma se logra toda la tabla de datos, sin distinguir por sexo
data

```

### Manipulacion de datos
```{r}
dimnames(data) = list(
  Pelo = c("Negro", "Marron", "Rojo", "Rubio"),
  Ojos = c("Marrones", "Azules", "Pardos", "Verdes") #Modificar los nombres de las dimensiones del dataset
)
data
```

### Diagrama de mosaico
```{r}
mosaicplot(data, main = "Diagrama de mosaico de la tabla bidimensional de frecuencias
     de colores de cabellos y ojos", col = c("lightblue")) #En este caso no se hace table, ya que viene en tabla la dataframe
```

### Cantidad de individuos

```{r}
n = sum(data)
```
La cantidad de individuos es `r n`

### Tablas de frecuencias absolutas y relativas para cada variable

```{r}
colSums(data) #Ya que pelos y ojos estan en filas y columnas respectivamente
rowSums(data)
prop.table(colSums(data))
prop.table(rowSums(data))
```

### Graficando en bar plots frecuencias relativas para pelo y ojos

```{r}
par(mfrow = c(1,2))
barplot(prop.table(colSums(data)), main = "Frecuencias relativas\n de colores de ojos", col = c("brown", "lightblue", "chocolate2", "green"),
        ylim = c(0.00, 0.4))

barplot(prop.table(rowSums(data)), main = "Frecuencias relativas\n de colores de pelo", col = c("black", "brown", "red", "yellow"),
        ylim = c(0.00, 0.5))
par(mfrow = c(1,1))
```

### Frecuencias relativas globales

```{r}
round(prop.table(data), 3)
```

#### Marginal x, filas, Pelo

```{r}
round(prop.table(data, margin = 1), 3)
```

#### Marginal y, columnas, Ojos

```{r}
round(prop.table(data, margin = 2), 3)
```

### Grafico de frecuencias relativas marginales

```{r}

barplot(round(prop.table(data, margin = 1), 3), col = c("black", "brown", "red", "yellow"), 
        main = "Frecuencias relativas marginal de colores\n de pelo en color de ojos", 
        beside = TRUE, legend.text = TRUE, ylim = c(0, 0.8))#Beside, deja una barra al lado de la otra, legend.text, habilita legenda

barplot(round(t(prop.table(data, margin = 2)), 3), col = c("brown", "lightblue", "chocolate2", "lightgreen"), 
        main = "Frecuencias relativas marginal de colores\n de ojos en color de pelo", 
        beside = TRUE, legend.text = TRUE, ylim = c(0, 0.8))

```

