---
title: "Graficos"
author: "Gabriel"
date: "7/3/2022"
output:
  html_document:
    df_print: paged
---
## Graficos con la funcion `plot`

```{r primer_plot, fig.cap="Gráfico básico explicando uso del plot", fig.showtext=FALSE}
x = c(2,6,4,9,-1)
y = c(1,8,4,-2,4)

plot(x,y)
```

Si no incroporamos vector `y`, `R` nos va a tomar el parametro `x` como si fuese el vector de datos `y`

```{r}
plot(2^(1:6))
```

Si queremos representar una funcion $f(x)$

```{r}
f = function(x){sqrt(x)}
plot(f)
```

## Parametros

```{r, echo=FALSE, fig.align='center'}
n = 1:20
fibo = (1/sqrt(5))*((1+sqrt(5))/2)^n - (1/sqrt(5))*((1-sqrt(5))/2)^n
fibo
par(mfrow = c(1,2))
plot(fibo, xlab="n", ylab = expression(F[n]),
     main = "Sucesion de Fibonacci", pch = 21, cex = 2, #Con el pch21, en col se elige color de borde, bg relleno
     col = "powderblue", bg = "orchid")
plot(fibo, xlab="n", ylab = expression(F[n]),
     main = "Sucesion de Fibonacci", pch = 21, cex = 2, 
     col = "powderblue", bg = "orchid", log = "y")
par(mfrow = c(1,1))
```


### Màs parametros

- **type**: para elegir tipo de grafico
  - **p**: puntos
  - **l**: linea, ignora puntos
  - **b**: une considerando puntos
  - **o**: une, atravesando puntos
  - **h**: histograma de lineas
  - **s**: histograma de escalones
  
- Tipo de linea **lty**
  - "solid"
  - "dashed" discontinua
  - "dotted" de puntos
  - "dotdashed" puntos y rayas
  -lwd grosor
  -xlim rango eje x
  -ylim rango eje y
  -xaxp marcas en eje x
  -yaxp marcas en eje y
  
#### Ejemplos

```{r, fig.align='center'}
plot(n, fibo, pch = 21, bg = "yellow", cex = 1.2,
     main = "Fibonacci",
     type = "o", lty = "dotted", lwd = 2, 
     xlim = c(1,10),
     ylim = c(1,100),
     xaxp = c(1,10,3), yaxp = c(0,100,10))
```

### Añadir elementos al gráfico

Funcion **points(x,y)** agrega puntos al grafico
Funcion $abline(a,b)$ añade una recta al grafico

```{r}
f = function(x){
  x^2 -2*x +sqrt(abs(x))
}
plot(f, xlim = c(-3,3))
points(0,0, pch = 19)
points(-3:3,(-3:3)^2, col = "blue")
abline(2,3, lty = "dashed", col = "red")
abline(v = 2, lty = "dotted", col = "green")
abline(h = 5, lty = "dotdash", col ="gray")
```

```{r}
f = function(x){x^2}
plot(f, xlim = c(-3,3), col="red", lwd = 2,
     ylab = expression(y^2), xlab = "x")
abline(h = 0:9, v = -3:3, lty = "dotted", col = "grey")
```

```{r}
plot(tan, xlim = c(-pi, pi), ylim = c(-5,5))
abline(v = c(-pi/2, pi/2), col = "red")
```

### Añadiendo texto al gráfico
Funcion **text** añade texto, indicando corredenada y como se escribe el texto

```{r}
plot(0,0)
text(0,0, labels = "debajo", pos = 1)
text(0,0, labels = "izquierda", pos = 2)
text(0,0, labels = "arriba", pos = 3)
text(0,0, labels = "derecha", pos = 4)
points(0,1)
text(0,1, labels = "centro")
```


```{r}
f = function(x){x^2}
plot(f, xlim = c(-3,3), ylim = c(-10,10))
lines(-3:3, f(-3:3), col = "red")
points(-3:3, f(-3:3), pch = 19)
curve(x^3, lty = "dashed", col = "blue", add = TRUE)
curve(x^4, lty = "dotted", col = "orangered", add = TRUE)
```

### Añadir leyendas

Funcion **legend**, se le da la posicion y la leyenda en si

```{r}
f = function(x){x^2}
plot(f, xlim = c(-3,3), ylim = c(-10,10))
lines(-3:3, f(-3:3), col = "red")
points(-3:3, f(-3:3), pch = 19)
curve(x^3, lty = "dashed", col = "blue", add = TRUE)
curve(x^4, lty = "dotted", col = "orangered", add = TRUE)
legend("bottomright", 
       legend = c(expression(x^2), expression(x^3), expression(x^4)), 
       col = c("red", "blue", "orangered"), 
       lwd = 2, 
       lty = c("solid", "dashed", "dotted")
       )
```

### Añadir más elementos

- segents: segmentos
- arrows: felchas
- symbols: sibmolos
- polygons: poligonos

```{r, fig.align='center'}
x = c(5*(1:10))
plot(x, c(exp(-x)+(-1)^x*x/2*sin(x)^2), xlab = "", ylab = "",
     main = "Grafico con varios elementos")
segments(10,0,40,0, col = "red", lwd = 4)
arrows(10,0,40,-10, col = "blue", length = 0.5, angle = 5, code = 3)
symbols(40,0, stars = cbind(1,.5,1,.5,1,.5,1,.5,1,.5), add = TRUE, lwd = 3, inches = 0.5)
symbols(40,0, stars = cbind(1,.5,1,.5,1,.5,1,.5,1,.5), add = TRUE, lwd = 3)
polygon(c(20,30,40), c(10,-10,10), col = "gold", density = 3, angle = 90, lty = 4, lwd = 5)

```

