---
title: "MedidasDispersion"
author: "Gabriel"
date: '2022-04-01'
output: html_document
---


- Valores minimo y maximo `range(x)`
- Rango `diff(range(x))`
- Rango Intercuartilico `IQR(x, type = ...)`
- Varianza muestral `var(x)`
- Desviacion tipica muestral `sd(x)`
- Varianza `var(x)*(length(x)-1)/length(x)`
- Desviacion tipica `sd(x)*(length(x)-1)/length(x)`



```{r}
set.seed(2022)
dados = sample(1:6, 20, replace = TRUE)
dados
set.seed(NULL)
```

```{r}
range(dados)
diff(range(dados))
IQR(dados)
var(dados)
sd(dados)
var(dados)*(length(dados)-1)/length(dados)
sd(dados)*(length(dados)-1)/length(dados)
```

### Funcion summary()

Devuelve valores estadisticos varios del vector a tratar, en un dataframe, muestra los estadisticos para cada variable 

```{r}
summary(dados)
```


### Funcion by()

Aplica una funcion a algunas columnas del df, segun niveles de un factor

```{r}
by(iris[,c(1,3)], iris$Species, FUN = summary)
```

### Funcion aggregate()

Se usa muy similar a la funcion by, no obstante los resultados son distintos

```{r}
aggregate(cbind(Sepal.Length, Petal.Length)~Species, data = iris, FUN = summary) #Column bind, dame dos columnas y agrupa por
```

### Algo que siempre considerar

Descartar los NA, esto no permite usar ninguna de las funciones anteriores, considerar siempre `na.rm = TRUE`

## Boxplot

Remarca 5 valores estadisticos, mediana, rango intercuartilico, maximos y minimos, y outliers si hay maximos mayores a 1.5 del rango intercuartilico, marcan el minmo y el maximo a no ser que haya valores muy alejados, estos quedan en los outliers

```{r}
boxplot(dados, main = "Diagrama de caja")
```

### Boxplot para todo un dataframe

No es lo recomendable, dado que no todas las variab2les entran dentro del mismo rango de valores

```{r}
body = read.table("../data/bodyfat.txt", header = TRUE)
boxplot(body)
```

Por eso se recurre a usar las variables que manejen rangos similares para poder usar el boxplot

```{r}
boxplot(body[,c(7,8,9)], names = c("Pecho", "Abdomen", "Cadera"))
```

El objetivo es para comparar variables visualmente, cuando tienen relacion en si, una variable y un factor, agrupando por sus niveles la variable, esto me da distintos boxplots, comparables entre si, es una manera mucho mas facil de comparar

```{r}
boxplot(circumference~Tree, data = Orange, ylab = "Circunferencia del tronco (mm)",
        main = "Boxplot de los naranjos en funcion del tipo de arbol")
```

```{r}
boxplot(Sepal.Length~Species, data = iris)
```

```{r}
data = read.table("../data/datacrab.txt", header = TRUE)
boxplot(weight~color, data = data)
```

### Parametro notch

Hace una muesca en las mediana de las cajas, si las medianas no se solapan, se concluye que las poblaciones son diferentes con alto grado de confianza 

```{r}
boxplot(Sepal.Length~Species, data = iris, notch = TRUE)
```

Podemos calcular mas medidas y agregarlas mediante points al grafico

### Estructuras de los boxplots

Generan una estrucutra interna muy rica de informacion

- stats, los valores que utilizan, niveles, cuartiles
- out, nos devuelve los outliers que tiene la box, combinar con group, que es a donde corresponde el outlier

```{r}
str(boxplot(weight~color, data = data))
```

