---
title: "PracticosAgrupacion"
author: "Gabriel"
date: '2022-04-08'
output: html_document
---


```{r}
df = read.table("../data/datacrab.txt", header = T)
str(df)
```

Eligiendo variable `width`

```{r}
cw = df$width
```

## Calcular numero de clases

- Regla Raiz cuadrada
```{r}
n = length(cw)
k1 = ceiling(sqrt(n))
k1
```

- Regla Strudges
```{r}
k2 = ceiling(1+log(n,2))
k2
```

- Regla Scott
```{r}
As = 3.5*sd(cw)*n^(-1/3) #Amplitud teorica
k3 = ceiling((max(cw)-min(cw))/As)
k3
```

- Regla Freedman
```{r}
Afd = 2*(quantile(cw, 0.75, names = F)-quantile(cw, 0.25, names = F))*n^(-1/3) #Cuando crea cuantil, lo crea con el valor mas el nombre
k4 = ceiling(diff(range(cw))/Afd)
k4
```

```{r}
nclass.Sturges(cw)
nclass.scott(cw)
nclass.FD(cw)
```

De momento vamos a continuar con la regla de scott = `r k3`

## Definiendo la amplitud

```{r}
A = diff(range(cw)) / k3
A
```

Como nuestros datos estan expresados con una precison milmietrica, debemos subirle una cifra decimal al exceso, los datos tienen una cifra decimal exacta, no cobra sentido usar dos cifras, voy hacia arriba siempre, si hubiera dado exacto, se le sumaba una cifra decimal, siempre

```{r}
A = 1.3
```

## Calcular extremos

Calcular extremos $L_i$, desde $[L_1,L_2),...,[L_10, L_11)$

Hallo el minimo
```{r}
L1 = min(cw)-1/2*0.1 #Donde 0.1 es la precision del dataset
L1
```

Calculando el resto de intervalos

```{r}
L2 = L1 + A
L3 = L2 + A
L4 = L3 + A
L5 = L4 + A
L6 = L5 + A
L7 = L6 + A
L8 = L7 + A
L9 = L8 + A
L10 = L9 + A
L11 = L10 + A
L = c(L1,L2,L3,L4,L5,L6,L7,L8,L9,L10,L11)
L
```

```{r}
L = L1 + A*(0:10)
L
```

Marcas de clase, punto medio de los intervalos

```{r}
X1 = (L[1]+L[2])/2
X1
```

Calculando el resto

```{r}
X = X1 + A*(0:9)
X
```

O tambien, como punto medio del intervalo

```{r}
X = (L[1:length(L)-1]+L[2:length(L)])/2
X
```

