---
title: "RegresionLineal"
author: "Gabriel"
date: '2022-04-19'
output: html_document
---

## Ejemplo 1

```{r}
#Importamos el dataset
body = read.table("../data/bodyfat.txt", header = TRUE)
head(body)

#Mi y es la variable dependiente, la que quiero estimar Peso, y la x la independiente
#Seleccionamos las variables con las que vamos a trabajar
body2 = body[,c(2,4)]
names(body2) = c("Grasa", "Peso")
str(body2)

#El objetivo es intentar estimar el peso como una funcion lineal de la grasa
#En principio lo mejor es realizar un analisis exploratorio de los datos con los principales estadisticos
plot(body2)

#Calculando la recta de regresion lm(y~x) la ~ es "en funcion de"
lm(body2$Peso ~ body2$Grasa) #Opcion 1
lm(Peso ~ Grasa, data = body2) #Opcion 2, mas comodo de usar
#Nos devuelve el modelo y los coeficientes, y = ax + b (a = Grasa b = intercept)

#Al plot de lectura le podemos agregar con un abline() la recta de regresion
plot(body2)
abline(lm(Peso ~ Grasa, data = body2), col = 'purple')


```

## Demostracion

Hemos pintado la recta, dando por entendido que es consistente una relacion lineal, pero no lo demostramos

El coeficiente de determinacion nos es util para evaluar si la relacion lineal es significativa o no, mayor a 0.9 es un ajuste bueno. Esto se hace aplicando el summary al lm()

```{r}
summary(lm(Grasa ~ Peso, data = body2))$r.squared
#Vemos que esta muy lejos del 0.9, por ende los datos no tienen una relacion lineal, la relacion entre el Peso y la Grasa no es lineal
```

## Transformaciones

No siempre va a haber dependencias lineales, a veces puede haber relaciones potenciales y exponenciales de los datos, esto se puede llevar a cabo mediante un cambio de escala, a logaritmica, semilogaritmica.

### Ejemplo 2, transformaciones exponencial

```{r}
dep = c(1.2,3.6,12,36)
ind = c(20,35,61,82)

plot(ind, dep, main = "Escala lineal")
plot(ind, dep, log = 'y', main = 'Escala semilogaritmica')
#Con esto vemos que hay cierta relacion lineal con la variable y en escala logaritmica

#Pasamos a calcular el modelo de regresion lineal del log10(y)
lm(log10(dep)~ind)
summary(lm(log10(dep)~ind))$r.squared
#Con esto podemos considerar que en efecto tenemos una relacion exponencial entre las variables
#Haciendo despejes, llegamos a que la recta de regresion exponencial es 1.054^x * 0.468
plot(ind, dep, main = "Curva de regresion")
curve(1.054^x * 0.468, add = TRUE, col = 'purple')
```

### Ejemplo 3, transformacion potencial
```{r}
tiempo = 1:10
gramos = c(0.097,0.709,2.698,6.928,15.242,29.944,52.902,83.903,120.612,161.711)
df = data.frame(tiempo, gramos)

#Graficamos para ver relaciones lineales, y ver en escalas logaritmicas
plot(df)
plot(df, log = 'y')
plot(df, log = 'xy')
#Vemos que con escala doble logaritmica, existe una relacion lineal, por lo tanto las variables tienen una relacion potencial

#Procedemos a calcular el modelo de regresion lineal con los logaritmos en ambas variables
lm(log10(gramos)~log10(tiempo))
summary(lm(log10(gramos)~log10(tiempo)))$r.squared

#Despejamos la funcion log(gramos) = 3.298*log(tiempo) - 1.093 -> gramos = 10^(3.298*log(tiempo))*10^-1.093 = tiempo^3.298*0.091
#Concluimos que tiene una relacion potencial
plot(df, main = 'Curva de regresion')
curve(x^(3.298)*0.081, add = TRUE, col = 'purple')
```



