---
title: "Tablas de contigencia"
author: "Gabriel"
date: '2022-03-18'
output: html_document
---
 
# Tablas de contigencia

```{r}
datos = factor(c("H", "M", "M", "M", "H", "H", "M", "M"))
table(datos)
table(datos)["M"]
sum(table(datos))
```

## Tablas de contigencia realativa

Funcion prop.table() a la table() de los datos, siempre usarlo de esta manera

Tambien se puede calcular a mano `table(x)/length(x)`

Nos da las proporciones de los datos en base a su total

Hallar la  moda, `names(which(table(x)==max(table(x))))`

$$f_i = \frac{n_i}{n}$$

```{r}
100*prop.table(table(datos))
table(datos)/length(datos)
names(which(table(datos)==3))

moda <- function(x){
  names(which(table(x)==max(table(x))))
}
m_t = moda(datos)
```

La moda del data frame es: `r m_t`

## Tablas de frecuencias bidemensionales

Para obtenerlas 
- `prop.table(table(d, d1), margin = 1)` por filas
- `prop.table(table(d, d1), margin = 2)` por columnas


## Paquete gmodels

Permite hacer una tabla de todas las frecuencias relativas bidemensionales
Estas tablas nos permiten entender si las respuestas de si o no estan basadas en genero, entender correlatividades

```{r}
library(gmodels)
sex = factor(c("H", "M", "M", "M", "H", "H", "M", "M"))
ans = factor(sample(c("SI", "NO"), length(sex), replace = TRUE))
CrossTable(sex, ans, prop.chisq = FALSE)
```

### Sumas por filas y columnas

```{r}
tt <- table(sex, ans)
tt
prop.table(tt)#Global
prop.table(tt, margin = 1) #Por sexo, filas
prop.table(tt, margin = 2) #Por respuesta, columnas

colSums(tt)
rowSums(tt)
colSums(prop.table(tt))
rowSums(prop.table(tt))

apply(tt, FUN = sqrt, MARGIN = c(1,2))
```
