---
title: "CargaDF"
author: "Gabriel"
date: "13/3/2022"
output: html_document
---

# Carga de ficheros local

```{r}
df = read.table("../data/bulls.dat",
                header = FALSE,
                col.names = c("breed", "sale_price", "shoulder", "fat_free", "percent_ff",
                "frame_scales", "back_fat", "sale_height", "sale_weight"),
                sep = "", dec = ".")
head(df)
str(df)
```

## Carga desde URL

```{r}
#df2 = read.table(URL)
```

Distinto el formato si es https, cargar paquete Rcurl, read.table(textConnection(getURL("url)))

## Cargar formatos distintos

- stringsAsFactors = FALSE, carga las strings como caracteres
- header = TRUE, toma la primera linea como cabezal
- read.csv()
- read.xls o read.xlsx, requieren libreria xlsx, preferentemente guardar en csv
- read.mtb() se requieren foreing
- read.spss() se requieren foreing

## Exportar datos a ficheros

- write.table(datos, file ="nombre")

```{r}
write.table(df, file = "../data/osos.txt", dec =".")
```

## Construyendo Data Frames

```{r}
gender = c("H", "M", "M", "M", "H")
age = c(23, 45, 20, 30 ,19)
family = c(2, 3,4 ,2 ,5)
df3 = data.frame(genero = gender, edad = age, hijos = family, stringsAsFactors = TRUE)
row.names(df3) = c("P1", "P2", "P3", "P4", "P5")
#dimnames(df3) = list(c(), c()) cambia nombre de columnas y filas a la vez
df3 = rbind(df3, c("H", 30, 1)) # usar rbind para agregar filas al dataframe
df3$Ingresos = c(10000, 12000, 15000, 12000, 20000, 10000) # Agrega columna
df3[df3$genero == "M", ] -> df_m
str(df_m)
df_m = droplevels(df_m) #elimina los niveles sobrantes, quedan sobrantes al haber filtrado
str(df_m)
```

## Intro a tidyverse

```{r}
library(tidyverse)
iris_petal = select(iris, starts_with("Petal"))
head(iris_petal)
iris_lentgth = select(iris, ends_with("Length"))
head(iris_lentgth)
#contains, si contiene la palabra
```

## Subset

```{r}
subset(iris, Species == "versicolor", select = c(1, 3)) -> versicolor
rownames(versicolor) = 1:nrow(versicolor)
head(versicolor, 5)
```

## Aplicar funciones a data frames

- `sapply`
```{r}
sapply(subset(iris, select = 1:4), mean)
sapply(iris[, 1:4], sum)
f = function(x){sqrt(sum(x^2))}
sapply(iris[, 1:4], f)
```

```{r}
df = data.frame(C1 = c(1, 2, NA, 4), C2 = c(5, NA, 7, 8))
sapply(df, mean)
sapply(df, mean, na.rm = TRUE)
```

```{r}
aggregate(cbind(Sepal.Length, Petal.Length) ~ Species, data = iris, mean, na.rm = TRUE)
#Aplica funciones agrupando por columnas
```

```{r}
head(mtcars)
str(mtcars)
mtcars$cyl = as.factor(mtcars$cyl)
mtcars$gear = as.factor(mtcars$gear)
mtcars$carb = as.factor(mtcars$carb)
str(mtcars)
aggregate(mpg ~ cyl+gear+carb, data = mtcars, mean)
#agrupado por factor
```

Funcion attach(data) agrega sus variables al entorno global
